臺灣新竹地方法院刑事判決　　　　　　 95年度簡上字第180號
上　訴　人　乙○○
即　被　告
選任辯護人　彭火炎律師
　　　　　　張玉琳律師
上　訴　人　甲○○
即　被　告
上列上訴人即被告等因過失傷害案件，不服本院竹北簡易庭95年
度竹北交簡字第248 號中華民國95年8月9日第一審簡易判決（聲
請案號：94年度偵字第5209號、95年度偵字第3411號），提起上
訴，本院管轄第二審之合議庭判決如下：
    主  文
原判決撤銷。
乙○○從事業務之人，因業務上之過失傷害人，處拘役肆拾日，
如易科罰金，以銀元佰元即新臺幣玖佰元折算壹日。緩刑貳年
。
甲○○因過失傷害人，處拘役肆拾日，如易科罰金，以銀元佰
元即新臺幣玖佰元折算壹日。緩刑貳年。
    事  實
一、乙○○任職於元慶通運有限公司擔任客運車司機一職，並被
    派任為新竹縣私立義民中學校車司機，係以駕駛車輛為業務
    之人，其於民國94年3月19日，駕駛車牌號碼AA－072號營業
    大客車即新竹縣私立義民中學關西線校車，沿新竹縣新埔鎮
    ○○路由西往東方向行駛，迨同日16時35分許，行經田新路
    與廣和路三叉路口介於前後行人穿越道之間時，因學生魏嘉
    樂搭錯校車（應搭新埔線）急欲下車，其乃應注意並能注意
    交叉路口不得臨時停車，且倘在該處臨時停車讓魏嘉樂由前
    門下車，魏嘉樂可能就近繞行至車頭前方行人穿越道穿越田
    新路，而導致後方來車未注意，致發生碰撞之危險，亦無不
    能注意之情事，詎其為讓魏嘉樂就近返家，乃便宜行事，竟
    疏未注意及此，遂在該田新路與廣和路三叉路口介於前後行
    人穿越道之間臨時停車，而讓魏嘉樂由前門下車。嗣魏嘉樂
    匆匆由前門下車後，果繞經車前貿然沿車前行人穿越道快速
    奔跑欲穿越田新路，而未注意左方（即該車牌號碼 AA－072
    號營業大客車校車後方）來車，適甲○○駕駛車牌號碼Z7－
    7881號自用小客車亦沿田新路由西往東方向行駛而來，亦應
    注意並能注意汽車行駛時，駕駛人應注意車前狀況，並隨時
    採取必要之安全措施，且汽車行近未設行車管制號誌（按閃
    光黃燈非屬行車管制號誌，而係屬特種燈光號誌）之行人穿
    越道前，應減速慢行，汽車行駛至交叉路口，亦應遵守燈光
    號誌，而該三叉路口其行進之方向為特種交通號誌閃光黃燈
    表示警告，車輛應減速接近，注意安全，小心通過（95年12
    月13日修正為表示警告接近之車輛應注意前方路況慢行，視
    路況以定行止），亦無不能注意之情事，亦疏未注意乙○○
    駕駛之車牌號碼AA－072 號營業大客車校車違規臨時停車在
    田新路與廣和路三叉路口介於前後行人穿越道之間，而遮斷
    其部分視線，雖經稍微減速，然終未確實注意車前狀況及減
    速接近，注意安全，小心通過，致魏嘉樂突自違規臨時停車
    由乙○○駕駛之車牌號碼AA－072 號營業大客車校車車前行
    人穿越道衝出時，已無法閃避，魏嘉樂遂衝出碰撞行駛中由
    甲○○駕駛之車牌號碼Z7－7881號自用小客車右前車身倒地
    ，致魏嘉樂因之受有頭部外傷合併急性硬腦膜上腔出血、顏
    面骨折、右肩及左下肢多處挫傷及擦傷等傷害。乙○○於車
    禍發生後隨即報警，並與甲○○均在場等候，2 人均在未為
    有偵查職權之公務員發覺犯罪前，主動向到場處理之員警即
    新竹縣警察局新埔分局新埔派出所警員范萬書陳述車禍發生
    經過，坦認各為上開車輛駕駛人，均自首接受裁判。
二、案經魏嘉樂訴由新竹縣警察局新埔分局報請，及魏嘉樂之父
    即法定代理人丙○○訴請臺灣新竹地方法院檢察署檢察官偵
    查後，聲請以簡易判決處刑。
    理  由
一、證據能力有無之判斷：
    本件公訴人所提出經本院據以認定事實之所有證據方法（包
    含證人之證述與文書證據、物證等證據方法），並無證據證
    明係公務員違背法定程序所取得；又本件公訴人所提出經本
    院據為論斷依據之各項證據方法中，其中證人魏嘉樂、陳隆
    永、陳啟彥於警詢中所為之陳述，雖係屬審判外之陳述，依
    刑事訴訟法第159條第1項之規定原無證據能力。惟被告2 人
    及辯護人均未於言詞辯論終結前聲明異議，依法應視為同意
    上開證據方法作為證據，又本院經審酌上開言詞陳述作成時
    之情況，並無顯然之暇疵，認為以上開證據方法作為證據應
    屬適當，依刑事訴訟法第159條之5第1 項之規定，應認有證
    據能力。再公訴人所提出經本院據以認定事實之各項公務員
    職務上所製作之文書證據，亦無顯有不可信情況之情形，依
    刑事訴訟法第159條之4第1款之規定，亦應認有證據能力，
    先予敘明。
二、認定犯罪事實所憑之證據及認定之理由：
(一)、訊據被告乙○○、甲○○對於上揭時、地違規臨時停車、駕
    車肇事致告訴人魏嘉樂受傷之犯罪事實，及被告乙○○於本
    件車禍發生當時，係受僱於元慶通運有限公司擔任客運車司
    機一職，並被派任為新竹縣私立義民中學校車司機，係以駕
    駛車輛為業務之人等情，於本院審理中均坦承不諱，核與告
    訴人魏嘉樂於警詢、偵查中指訴之情節大致相符，並有道路
    交通事故現場圖、道路交通事故調查報告表(一)、(二)各1 件、
    現場及車損照片共4幀在卷可稽。又告訴人魏嘉樂因本件車
    禍受有頭部外傷合併急性硬腦膜上腔出血、顏面骨折、右肩
    及左下肢多處挫傷及擦傷等傷害，亦有東元綜合醫院診斷證
    明書1紙附卷可按。
(二)、按汽車行駛時，駕駛人應注意車前狀況，並隨時採取必要之
    安全措施，又交岔路口不得臨時停車，且汽車行近未設行車
    管制號誌之行人穿越道前，應減速慢行，另閃光黃燈表示「
    警告」，車輛應減速接近，注意安全，小心通過。道路交通
    安全規則第94條第3項、第102條第1項第1款、第103條第1項
    、道路交通標誌標線號誌設置規則第211條第1項第 1款分別
    定有明文。被告乙○○、甲○○於前揭時、地違規停車、駕
    駛汽車，自負有上開注意義務，而依肇事現場之天候為晴，
    日間自然光線，路面乾燥無缺陷，視距良好，並無不能注意
    之情事，被告乙○○竟疏未注意交岔路口不得臨時停車而於
    交岔路口臨時停車，且倘在該處臨時停車讓告訴人魏嘉樂由
    前門下車，告訴人魏嘉樂可能就近繞行至車頭前方行人穿越
    道穿越田新路，而導致後方來車未注意，致發生碰撞之危險
    ，亦無不能注意之情事，詎其為讓告訴人魏嘉樂就近返家，
    乃便宜行事，竟疏未注意及此，遂在該田新路與廣和路三叉
    路口介於前後行人穿越道之間臨時停車，而讓告訴人魏嘉樂
    由前門下車。嗣告訴人魏嘉樂匆匆由前門下車後，果繞經車
    前貿然沿車前行人穿越道快速奔跑欲穿越田新路，而未注意
    左方（即該車牌號碼AA－072 號營業大客車校車後方）來車
    ，適被告甲○○駕駛車牌號碼Z7－7881號自用小客車亦沿田
    新路由西往東方向行駛而來，亦應注意並能注意汽車行駛時
    ，駕駛人應注意車前狀況，並隨時採取必要之安全措施，且
    汽車行近未設行車管制號誌（按閃光黃燈非屬行車管制號誌
    ，而係屬特種燈光號誌）之行人穿越道前，應減速慢行，汽
    車行駛至交叉路口，亦應遵守燈光號誌，而該三叉路口其行
    進之方向為特種交通號誌閃光黃燈表示警告，車輛應減速接
    近，注意安全，小心通過，亦無不能注意之情事，亦疏未注
    意被告乙○○駕駛之車牌號碼AA－072 號營業大客車校車違
    規臨時停車在田新路與廣和路三叉路口介於前後行人穿越道
    之間，而遮斷其部分視線，雖經稍微減速，然終未確實注意
    車前狀況及減速接近，注意安全，小心通過，致告訴人魏嘉
    樂突自違規臨時停車由被告乙○○駕駛之車牌號碼 AA－072
    號營業大客車校車車前行人穿越道衝出時，已無法閃避，告
    訴人魏嘉樂遂衝出碰撞行駛中由被告甲○○駕駛之車牌號碼
    Z7－7881號自用小客車右前車身倒地，以致肇事，足見被告
    乙○○、甲○○對本件車禍之發生均顯有過失，應甚明確，
    再本件經送臺灣省竹苗區車輛行車事故鑑定委員會、臺灣省
    車輛行車事故覆議鑑定委員會鑑定肇事原因，鑑定結果亦均
    同此認定，認被告乙○○駕駛營業大貨車在交岔路口機車道
    上臨時停車擋住他人視線影響行車安全為本案車禍事故之肇
    事次因，被告甲○○駕駛自小客車行經閃光號誌路口之行人
    穿越道未減速慢行為本案車禍事故之肇事主因，此有臺灣省
    竹苗區車輛行車事故鑑定委員會95年2 月27日竹苗鑑950063
    字第0955300782號函、臺灣省車輛行車事故覆議鑑定委員會
    95年6月1日府覆議字第0950100314號函各乙份在卷可佐（偵
    卷第74頁至第78頁）。再告訴人魏嘉樂確因本件車禍受有上
    開傷害，則被告2 人之過失行為與告訴人之傷害間，均具有
    相當因果關係。
(三)、次按，汽車行經行人穿越道，遇有行人穿越時，無論有無交
    通指揮人員指揮或號誌指示，均應暫停讓行人先行通過，道
    路交通安全規則第103條第2項固亦有規定。惟查，本案被告
    甲○○駕駛車牌號碼Z7－7881號自用小客車行駛至行人穿越
    道時，猶未發現告訴人魏嘉樂穿越行人穿越道，自無所謂「
    遇有行人穿越時」之情形可言，是亦無汽車行經行人穿越道
    ，遇有行人穿越時，未暫停讓行人先行通過之過失，故臺灣
    省竹苗區車輛行車事故鑑定委員會、及臺灣省車輛行車事故
    覆議鑑定委員會此部分認被告甲○○有此部分過失之鑑定意
    見，因與現場事證不符，自無可採。是被告甲○○既無道路
    交通安全規則第103條第2項之過失，即無從依道路交通管理
    處罰條例第86條第1項之規定加重其刑。
(四)、關於告訴人魏嘉樂與有過失部分：第按，行人應在劃設之人
    行道行走，在未劃設人行道之道路，應靠邊行走，並不得在
    道路上任意奔跑、追逐、嬉戲或坐、臥、蹲、立，阻礙交通
    。又行人穿越道路，有交通指揮人員指揮或有燈光號誌指示
    者，應依交通指揮人員之指揮或號誌之指示前進。無交通指
    揮人員指揮又無號誌指示者，應小心迅速通行。道路交通安
    全規則第133條、第134條第1項第4款分別定有明文。經查，
    告訴人魏嘉樂就本案車禍之發生是否與有過失，被告乙○○
    供稱：「當時我開車正要起步離開，當時魏嘉樂下車後從我
    車前方斑馬線衝出要過馬路…」等語（偵卷第10頁）；被告
    甲○○亦稱：「…當時路邊停1部遊覽車，對方下車要過馬
    路，突然衝出，我反應不及就撞上對方」等語（偵卷第6頁
    ），核與證人即被告甲○○之父陳隆永證稱：「…當時駕駛
    行經肇事路口時，路口旁停1輛交通遊覽車，對方（告訴人
    魏嘉樂）由遊覽車車前衝出，駕駛反應不及就撞上了…」等
    語（偵卷第11頁）、及證人即被告甲○○之姊陳啟彥證述：
    「…當時駕駛行經肇事路口時，我當天看到的情況是對方小
    朋友突然衝出來，駕駛閃避，小朋友被撞後掉在引擎蓋上…
    」等語（偵卷第13頁）大致相符，且均一致供稱告訴人魏嘉
    樂係突然衝出，是倘如告訴人魏嘉樂所言，其有先探頭查看
    來車，則應可發現被告甲○○之來車，而避免本件車禍之發
    生，參以告訴人魏嘉樂因搭錯校車而要求被告乙○○在該處
    讓其下車，其心中之驚慌可以想見，而被告乙○○在違規臨
    時停車讓告訴人魏嘉樂下車後，亦立即發動校車準備前進，
    顯無充裕之時間讓告訴人魏嘉樂自校車前方緩步通過行人穿
    越道，是告訴人魏嘉樂所述校車停車我準備下車，一探頭就
    被撞了云云，顯不足採信，足認告訴人魏嘉樂確係因搭錯校
    車急欲下車，而下車後匆忙欲穿越馬路，且未小心查看左右
    來車，即快速奔跑欲穿越田新路無疑，故臺灣省竹苗區車輛
    行車事故鑑定委員會、及臺灣省車輛行車事故覆議鑑定委員
    會此部分認告訴人魏嘉樂無肇事因素之鑑定意見，亦與現場
    事證不符，亦不足採。惟告訴人魏嘉樂之與有過失，尚不影
    響被告2人應負之過失刑事責任，附此敘明。
(五)、綜上，足認被告乙○○上開自白違規臨時停車；被告甲○○
    上開自白駕車肇事，均致告訴人受傷等節，核均與事實相符
    ，堪以採信。本案事證明確，被告2 人犯行洵堪認定，應依
    法論科。
三、論罪：
(一)、核被告乙○○所為，係犯刑法第284條第2項前段之業務過失
    傷害罪；被告甲○○所為，係犯同法第284條第1項前段之過
    失傷害罪。
(二)、被告乙○○於業務過失傷害犯行、及被告甲○○於過失傷害
    犯行未被發覺前，均在事故現場等候，並於警員到場時陳述
    肇事經過，而自願接受裁判，為被告2 人所陳明，並有本院
    公務電話紀錄乙紙在卷可稽（本院卷第126 頁），應均依修
    正前刑法第62條前段關於自首之規定（詳如後述），減輕其
    刑。
四、科刑：
(一)、按被告2 人行為後，94年2月2日修正公布之刑法（下稱新法
    ）已於95年7月1日施行，新法第2條第1項「行為後法律有變
    更者，適用行為時之法律。但行為後之法律有利於行為人者
    ，適用最有利於行為人之法律」之規定，係規範行為後法律
    變更所生新舊法律比較適用之準據法，於新法施行後，自應
    適用新法第2條第1項之規定，為「從舊從輕」之原則為比較
    。又新法第35條，乃刑之重輕之法定次序與標準，應適用裁
    判時之新法第35條之規定。新法第2條第1項係採「從舊從輕
    」原則，適用最有利於行為人之法律。且依新法第2條第1項
    比較時，應就罪刑有關之共犯、未遂犯、連續犯、牽連犯、
    結合犯以及累犯加重、自首減輕暨其他法定加減原因（如身
    分加減）與加減例等一切情形，綜其全部之結果而為比較後
    ，予以整體適用，不能割裂而分別適用有利益之條文。又關
    於易科罰金之折算標準、易服勞役之折算標準及期限、罰金
    與死刑是否併予執行、多數有期徒刑定應執行之刑時之最高
    刑期之限制等之修正，事涉行為人易刑折算標準金額之多寡
    與期限之長短及定執行刑時能否就罰金刑併予執行或有期徒
    刑定應執行之刑時最高度之限制，亦均屬依新法第2條第1項
    所應比較適用法律之範圍。（最高法院95年5月23日第8次刑
    事庭會議決議及最高法院24年上字第4634號、24年上字第52
    92號、27年上字第2615號判例可資參照）。
(二)、次按，法律有變更而須為新、舊法之比較以定其適用之目的
    ，係為保障行為人之既有法律地位不致因法律之修正而受到
    更不利益之結果並兼顧行為人之利益，非必斤斤計較於法律
    體系適用之完整性，況且基於法規之性質，如程序性之法律
    或事涉執行之緩刑規定，依法理係均應適用新法為宜，或因
    法律另有規定，如新法第2條第2項規定「非拘束人身自由之
    保安處分適用裁判時之法律」，新法施行法第3 條之1第3項
    規定「於94年1月7日刑法修正施行前犯併合處罰數罪中之一
    罪，且該數罪均符合第41條第1 項得易科罰金之規定者，適
    用90年1月4日修正之刑法第41條第2 項規定」，即有此情形
    係一律適用行為時法之舊法，可知遇有法律修正而須選擇適
    用新法或舊法時，須依法規之性質或視法律是否另有規定，
    而可依個別之特性而割裂分別適用新法或舊法，至所謂數項
    經修正之法律須整體比較適用以維持法律體系之完整性，應
    指各該法律在適用上具有「依附及相互關聯」之情形，準此
    ，就罪、刑有關之規定諸如共犯、未遂犯、連續犯、牽連犯
    、結合犯以及累犯加重、自首減輕暨其他法定加減原因（如
    身分加減）與加減例等一切情形，應綜其全部之結果而為比
    較後整體適用，不能割裂而分別適用有利益之條文，即個別
    宣告刑雖屬單一之結論，然實係經綜合考量整體適用各相關
    罪、刑規定之所得，因此，宣告刑所據以決定之各相關罪、
    刑規定，顯具適用上之「依附及相互關聯」之特性，自須同
    其新、舊法整體適用。惟「易刑」或「定執行刑」係規範宣
    告刑得或應如何執行之法律，性質屬於刑之宣告後應否適用
    問題之規定，是在未為刑之宣告前亦無可能確定應否適用而
    預先選定須適用新或舊法，故其與罪、刑之規定顯不具適用
    上之「依附及相互關聯」之特性，自無須與罪、刑之規定同
    其新、舊法之整體適用，當得依其本身之性質而各別為新、
    舊、利、弊之比較後個別定其法律之適用。
(三)、經查：
１、與罪、刑有關且須依新法第2條第1項規定為利、弊之比較以
    定如何適用之法律變更部分：
(1)、關於罰金刑部分：刑法第284條第1項前段過失傷害罪，法定
    刑得科銀元500元以下罰金，同條第2項前段業務過失傷害罪
    ，法定刑得科銀元1,000元以下罰金，依被告2人行為時之舊
    刑法第33條第5款規定：「主刑之種類如左：五、罰金：1元
    以上」，換算新臺幣後，為新臺幣3 元以上。惟被告行為後
    新刑法第33條第5 款規定：「主刑之種類如下：五、罰金：
    新臺幣1,000 元以上，以百元計算之」，經比較修正前後關
    於科處罰金刑之最低刑度規定，自應以被告2 人行為時之舊
    刑法較有利於被告2人。
(2)、關於罰金刑貨幣單位部分：被告2人行為時，刑法第284條第
    1項前段、及同條第2項前段有關罰金刑之部分，其貨幣單位
    均係銀元，而依罰金罰鍰提高標準條例第1 條前段規定，刑
    法第284條第1項前段、及同條第2 項前段罰金刑，應適用罰
    金罰鍰提高標準條例之結果應提高10倍；被告2 人行為後，
    刑法施行法增訂第1條之1，於95年6 月14日經總統公布，並
    自同年7月1日起施行；該條規定：「中華民國94年1月7日刑
    法修正施行後，刑法分則編所定罰金之貨幣單位為新臺幣。
    94年1月7日刑法修正時，刑法分則編未修正之條文定有罰金
    者，自94年1月7日刑法修正施行後，就其所定數額提高為30
    倍。但72年6 月26日至94年1月7日新增或修正之條文，就其
    所定數額提高為3 倍」，亦即自95年7月1日起，刑法分則編
    所定罰金之貨幣單位，由原來之銀元改為新臺幣；且72年 6
    月26日至94年1月7日新增之條文，就罰金之數額提高3 倍，
    而刑法第284條第1項前段過失傷害罪、及同條第2 項前段業
    務過失傷害罪均定有罰金刑之處罰，而該條文係於24年1月1
    日制定公布，依增訂刑法施行法第1條之1規定，其罰金以新
    臺幣為單位，數額應提高30倍，經換算結果，與修正前之罰
    金係以銀元為單位（新臺幣與銀元之換算比例為1：3），且
    依罰金罰鍰提高標準條例第1 條前段規定，提高罰金數額及
    提高10倍之計算結果，對被告2人而言，並無不利之情形。
(3)、關於自首部分：被告2 人行為時即修正前之刑法第62條前段
    規定自首「必」減輕其刑，修正後則為自首「得」減輕其刑
    ，此項變動已影響行為人刑罰之法律效果，自屬法律有變更
    ，經比較修正前後關於自首之規定，自應以被告2 人行為時
    之舊刑法較有利於被告2人。
(4)、綜合上述各條文修正前後之比較後，有關得宣告罰金刑最低
    刑度及自首部分，均應適用舊刑法第33條第5 款、第62條前
    段之規定，對被告2 人較為有利，至於法定罰金刑之計算單
    位及提高倍數部分，增訂刑法施行法第1條之1之規定，並未
    對被告2 人更為有利，揆諸前揭刑法第2條第1項前段規定，
    即應整體適用修正前之舊刑法相關規定及修正前罰金罰鍰提
    高標準條例第1條前段之規定。
２、與罪、刑無關但仍須依新法第2條第1項規定為利、弊之比較
    以定如何適用之法律變更部分：
    關於易科罰金之折算標準部分：被告2 人行為時之舊刑法第
    41條第1項前段規定：「犯最重本刑為5年以下有期徒刑以下
    之刑之罪，而受6 個月以下有期徒刑或拘役之宣告，因身體
    、教育、職業、家庭之關係或其他正當事由，執行顯有困難
    者，得以1元以上3 元以下折算1日，易科罰金」，上開易科
    罰金折算標準，並依被告2 人行為時之罰金罰鍰提高標準條
    例第2條前段（現已刪除）規定，就其原定數額提高為100倍
    折算1日，則被告2人行為時之易科罰金折算標準，應以銀元
    100元以上300元以下折算1 日，經折算為新臺幣後，應以新
    臺幣300元以上900元以下折算1日。惟被告2人行為後之新刑
    法第41條第1項前段則規定：「犯最重本刑為5年以下有期徒
    刑以下之刑之罪，而受6 個月以下有期徒刑或拘役之宣告者
    ，得以新臺幣1,000元、2,000元或3,000元折算1日，易科罰
    金」，比較修正前後之易科罰金折算標準，以適用被告行為
    時之舊刑法規定，並同時引用被告2 人行為時之罰金罰鍰提
    高標準條例第2條之規定，較有利於被告2人。
３、按刑罰之量定，固屬法院自由裁量之職權行使，但仍應審酌
    刑法第57條所列各款事由及一切情狀，為酌量輕重之標準，
    ，又在同一犯罪事實與情節，如別無其他漏未審酌加重或減
    輕之事由，下級審法院量定之刑，亦無顯然過重或失輕之不
    當情形，則上級審法院對下級審法院之裁量行使，原則上應
    予尊重。經查，原審以被告2 人上開犯行罪證明確，據以論
    罪科刑，固非無見。惟本件原審判決疏未考量告訴人魏嘉樂
    同為本件車禍之肇事原因，且被告2 人於犯行未被發覺前，
    均在事故現場等候，並於警員到場時陳述肇事經過，而自願
    接受裁判，均應依自首規定減輕其刑，另被告甲○○駕駛車
    牌號碼Z7－7881號自用小客車行駛至行人穿越道時，猶未發
    現告訴人魏嘉樂穿越行人穿越道，自無所謂「遇有行人穿越
    時」之情形可言，是亦無汽車行經行人穿越道，遇有行人穿
    越時，未暫停讓行人先行通過之過失，則被告甲○○既無道
    路交通安全規則第103條第2項之過失，即無從依道路交通管
    理處罰條例第86條第1項之規定加重其刑，又未及審酌被告2
    人均與告訴人魏嘉樂達成民事和解，告訴人已具狀陳明，有
    刑事陳報狀、調解筆錄各1份在卷可稽（本院卷第35頁、第6
    6 頁）等情，自容有未洽。是上訴人乙○○、甲○○上訴意
    旨均略以：就原審認定之犯罪事實予以認罪，惟告訴人魏嘉
    樂亦與有過失，且均已與告訴人達成和解，告訴人願原諒被
    告，請求從輕量刑等情，據此上訴，均為有理由，自應由本
    院予以撤銷改判。爰審酌被告乙○○係應告訴人魏嘉樂之要
    求始違規臨時停車讓告訴人魏嘉樂下車，因此阻擋告訴人魏
    嘉樂及後方來車之視線，被告甲○○因行車視線受阻，且疏
    未注意於汽車行駛時，駕駛人應車前狀況，並隨時採取必要
    之安全措施，又行近未設行車管制號誌之行人穿越道前，應
    減速慢行，及閃光黃燈表示「警告」，車輛應減速接近，注
    意安全，小心通過，即貿然驅車向前行駛，而肇致本案車禍
    發生致罹法典，參以告訴人魏嘉樂所受之傷害及未注意左右
    來車，貿然奔跑穿越行人穿越道與有過失，被告2人與告訴
    人之過失程度，且被告2人均與告訴人達成民事上和解，並
    賠償損失，告訴人亦表示願意原諒被告2人，另被告2人犯後
    均自首並坦承犯行、接受裁判，態度良好等一切情狀，分別
    量處如主文所示之刑，並分別諭知易科罰金之折算標準。
(四)、又被告2 人行為後，刑法有關緩刑之規定雖亦經修正，惟緩
    刑之規定，並非關於行為可罰性之刑罰法律規範，而係屬刑
    之執行規範，應無新刑法第2條第1項之適用，故犯罪在新法
    施行前，於新刑法施行後裁判，關於緩刑之宣告，自應適用
    新刑法第74條之規定，附此敘明（最高法院95年第8 次刑事
    庭會議決議參照）。經查，被告乙○○前因故意犯罪受有期
    徒刑以上刑之宣告，執行完畢或赦免後，5 年以內未曾因故
    意犯罪受有期徒刑以上刑之宣告；被告甲○○未曾受有期徒
    刑以上刑之宣告，有臺灣高等法院被告前案紀錄表2 份在卷
    可憑，其2 人均因一時疏失致罹刑典，經此一教訓，應均當
    知所警惕，信無再犯之虞，本院認前開對被告2 人宣告之刑
    ，均以暫不執行為適當，爰併均宣告緩刑2年，以啟自新。
五、據上論斷，應依刑事訴訟法第455條之1第1項、第3項、第36
    4條、第369條第1項前段、第299條第1項前段，刑法第2條第
    1項前段、第284條第1項前段、第74條第1項第1款、第2款、
    ，修正前刑法第2項前段、第62條前段、第41條第1項前段，
    罰金罰鍰提高標準條例第1 條前段、修正前罰金罰鍰提高標
    準條例第2條，判決如主文。
本案經檢察官鄒茂瑜到庭執行職務。
中　　華　　民　　國　　96　　年　　1 　　月　　30　　日
　　　　　　　　　交通法庭　審判長法　官  汪銘欽
　　　　　　　　　　　　　　　　  法　官  林惠君
                                  法　官  楊數盈
以上正本證明與原本無異。
本件不得上訴。
                                  書記官  謝國聖
中　　華　　民　　國　　96　　年　　1 　　月　　30　　日
附錄本案論罪科刑法條全文：
刑法第284條
因過失傷害人者，處6月以下有期徒刑、拘役或500元以下罰金，
致重傷者，處1年以下有期徒刑、拘役或500元以下罰金。
從事業務之人，因業務上之過失傷害人者，處1 年以下有期徒刑
、拘役或1,000元以下罰金，致重傷者，處3年以下有期徒刑、拘
役或2,000元以下罰金。
